臺灣臺中地方法院刑事判決　　　　　　　　　　　　九十三年度易字第一五三號
　　公　訴　人　臺灣臺中地方法院檢察署檢察官
　　被　　　告　甲○○
右列被告因竊盜等案件，經檢察官提起公訴（九十二年度偵字第一四八六九號），本
院判決如左：
    主  文
甲○○無罪。
    理  由
一、公訴意旨略以：被告甲○○意圖為自己不法之所有，於民國九十二年三月十一日
    二十一時二十八分許，在臺中市○○街十八巷十八號住處內，以電腦連線方式，
    輸入其以不詳方法所取得乙○○在「遊戲新幹線科技股份有限公司」（下稱「遊
    戲新幹線公司」）申購之網路線上「仙境傳說」虛擬實境遊戲之帳號「ＣＨＥＲ
    ＩＥＯＮＬＹ」及密碼（伺服器名稱為「ＣＨＡＯＳ」），使「遊戲新幹線公司
    」陷於錯誤，提供該線上遊戲伺服主機予甲○○使用，甲○○並侵入乙○○網路
    「仙境傳說」虛擬實境遊戲中，竊取虛擬物品海盜頭巾、鐵盾（突變蛙卡）、披
    肩（白幽靈）、言靈魔杖、草葉、黑蟻夾、祕銀衣、長靴、俄塞里斯娃娃、四葉
    草、鐵盾、圓盾、蘆薈葉子、神之金屬、神金原石、鋁、鋁原石、波波利卡、浮
    勒盜虫卡、盜虫卡、艾斯蜘蛛卡、青蛇卡、摩卡卡、波利卡、聖誕波利卡、瘋兔
    卡、白鼠卡、吸血蝙蝠卡等電磁記錄財物，損失折合約值新臺幣（下同）六千二
    百五十元，（虛擬物品價值以仙幣為計算單位，每八千元仙幣折合一元計算，在
    現實生活中仍屬具有一定財產上交易價值之電磁紀錄。），足以生損害於「遊戲
    新幹線公司」及乙○○，並將前開虛擬物品放置於其申請使用「0000000
    0」帳號上，嗣因乙○○發現上開損失，報警循線查獲，因認被告甲○○涉犯修
    正前刑法第三百二十三條、第三百二十條第一項之電磁記錄竊盜罪嫌及同法第三
    百三十九條第二項之詐欺得利罪嫌云云。
二、按犯罪事實，應依證據認定之，無證據不得認定犯罪事實；不能證明被告犯罪或
    其行為不罰者，應諭知無罪之判決，刑事訴訟法第一百五十四條第二項、第三百
    零一條第一項分別定有明文。又告訴人之告訴，係以使被告受刑事追訴為目的，
    是其陳述是否與事實相符，仍應調查其他證據以資審認。且事實之認定，應憑證
    據，如未能發現相當證據，或證據不足以證明，自不能以推測或擬制之方法，以
    為裁判基礎。且認定犯罪事實所憑之證據，雖不以直接證據為限，間接證據亦包
    括在內；然而無論直接或間接證據，其為訴訟上之證明，須於通常一般之人均不
    致有所懷疑，而得確信其為真實之程度者，始得據為有罪之認定，最高法院五十
    二年度臺上字第一三○○號、四十年度臺上字第八六號及七十六年度臺上字第四
    九八六號分別著有判例可資參照。又刑事訴訟法第一百六十一條已於九十一年二
    月八日修正公布，修正後同條第一項規定：檢察官就被告犯罪事實，應負舉證責
    任，並指出證明之方法。因此，檢察官對於起訴之犯罪事實，應負提出證據及說
    服之實質舉證責任。倘其所提出之證據，不足為被告有罪之積極證明，或其闡明
    之證明方法，無從說服法官以形成被告有罪之心證，基於無罪推定之原則，自應
    為被告無罪判決之諭知（最高法院九十二年度臺上字第一二八號判例意旨參照）
    。
三、本件公訴人認被告甲○○涉有右開竊盜及詐欺得利罪嫌，係以告訴人乙○○之指
    訴、證人丙○○於偵查中之證述、卷附之遊戲帳號證明書、仙境傳說遊戲電磁記
    錄、申請人資料為其論據。訊據被告甲○○固對其於右揭時地，將「仙境傳說」
    虛擬實境遊戲帳號為「ＣＨＥＲＩＥＯＮＬＹ」號帳戶內之前揭寶物移轉至其所
    使用之「00000000」號帳戶內之事實坦承不諱，惟堅決否認有何竊盜及
    詐欺得利犯行，辯稱：伊把玩「仙境傳說」遊戲共使用「00000000」號
    及「Ｚ000000000」號二帳戶。其中「00000000」號帳戶內有
    「韶－韶」及另一虛擬角色，而「Ｚ000000000」號帳戶內，則有「風
    雲錄」、「酷」及「酷的商人」等三個虛擬角色。嗣伊於把玩「仙境傳說」遊戲
    過程中，在該虛擬之遊戲世界內結識「冰心」其人，並於九十二年二月間，將「
    Ｚ000000000」號帳戶包括其內之三個虛擬角色均讓予「冰心」使用。
    之後，因冰心向伊表示：「ＣＨＥＲＩＥＯＮＬＹ」帳戶原使用人因課業繁重，
    遊戲點數並已用盡，不打算繼續玩「仙境傳說」遊戲，原使用者已同意轉讓該帳
    戶內之寶物等詞，且因伊家中有二台電腦，「冰心」乃將「ＣＨＥＲＩＥＯＮＬ
    Ｙ」帳戶之帳號及密碼告訴伊，請伊幫忙將「ＣＨＥＲＩＥＯＮＬＹ」帳戶內之
    寶物移轉至伊借予「冰心」使用之「Ｚ000000000」號帳戶內，伊始應
    「冰心」要求先將「ＣＨＥＲＩＥＯＮＬＹ」號帳戶內之前揭寶物移轉至伊使用
    之「00000000」號帳戶內，再將該等寶物換成「Ｚ000000000
    」號帳戶內「風雲錄」角色所習用之武器後，將該等武器轉至「Ｚ000000
    000」號帳戶內供「冰心」使用。伊係因認「冰心」知悉「ＣＨＥＲＩＥＯＮ
    ＬＹ」帳戶之帳號及密碼，始不疑有他應允「冰心」之要求，為上開行為，並無
    竊盜及詐欺得利之不法意圖等語。經查：
（一）被告於警詢中雖曾辯稱：「ＣＨＥＲＩＥＯＮＬＹ」帳戶之帳號及密碼是伊前
      女友丙○○告知云云，及於偵查及審理中辯稱：警詢時是為伊製作警詢筆錄之
      警察告訴伊張佩雯有玩「仙境傳說」網路遊戲。伊於警察詢問後約一星期有問
      丙○○，丙○○始告訴伊未曾玩該遊戲云云。然查，告訴人於九十二年四月二
      日向警報案時確有向警察表明「張佩雯」知悉伊遊戲帳戶之帳號及密碼等語，
      固有告訴人之警詢筆錄在卷可稽。惟經本院聽取被告之警詢錄音帶結果，被告
      於警詢中所述確與警詢筆錄之記載相符，且警察為被告製作警詢筆錄時，係邊
      問被告邊打字，足認警察確有全程錄音。又警詢時被告父親王志能亦在現場，
      且被告係於警察詢問如何知道被害人帳號及密碼後，立即答稱是伊前女友所告
      知，經警詢問被告所稱女友資料後，被告即主動告知姓名為丙○○，當時警察
      尚問被告如何書寫，之後被告且稱丙○○電話號碼為0000000000號
      ，當時警察即問被告現在能否打通等語，而被告亦立即答稱：不曉得，已經很
      久沒有聯絡等語，亦經本院勘驗上開警詢錄音帶無訛。而丙○○於偵查及審理
      中結證稱：伊未曾玩「仙境傳說」遊戲，被告亦未曾詢問伊關於本案之事等語
      。準此，被告此部分辯詞，固值存疑。惟按，認定犯罪事實應依證據，為刑事
      訴訟法所明定，故被告否認犯罪事實所持之辯解，縱屬不能成立，仍非有積極
      證據足以證明其犯罪行為，不能遽為有罪之認定，最高法院三十年度上字第一
      八三一號著有判例可資參照。
（二）而查：被告於九十二年八月二十二日檢察官初訊時，即已向檢察官陳明：伊早
      將「Ｚ000000000」帳戶讓與友人使用，本案是「冰心」表示已經原
      使用者同意，並告訴伊帳號及密碼，伊始受「冰心」之託，代為移轉寶物等語
      ，旋經檢察官當庭質之告訴人：「認識冰心？」等語後，告訴人亦直承：伊認
      識「冰心」，「冰心」知道伊遊戲帳戶之密碼，伊與「冰心」有互給帳號及密
      碼，互玩對方角色等語，有該日之偵訊筆錄在卷可按。且告訴人嗣於審理中亦
      直承：伊在「仙境傳說」之虛擬世界中確實認識「冰心」其人，與「冰心」且
      是「公與婆」關係，在虛擬世界中很熟，但在實際生活中伊則未曾見過「冰心
      」，未聽過「冰心」的聲音，也不知「冰心」是男是女。九十二年三月十一日
      前約一、二個星期，伊與「冰心」互相告訴對方遊戲帳戶之帳號及密碼，由「
      冰心」玩伊帳戶內之「奈良光」角色，伊則玩「冰心」之「風雲錄」角色。伊
      確實曾向「冰心」說因為課業關係，所以不再玩該遊戲，並表示可以把帳戶借
      給「冰心」玩。一開始伊以為丙○○即是「冰心」等語，亦核與被告上開有關
      「冰心」其人部分之辯詞相符，已足認被告此部分辯解非虛。且查，「仙境傳
      說」遊戲係由玩家購買類似儲值卡之月卡，直接自卡扣除遊戲點數，且因玩家
      向遊戲公司登記帳戶資料時，因遊戲公司不會審核，故大部分玩家都是用假的
      資料註冊登記，另告訴人於九十二年四月間，亦曾移走「風雲錄」角色內之寶
      物等節，亦經告訴人於審理中陳明在卷。準此，告訴人與「冰心」既確有互相
      告訴對方帳號及密碼，彼此授權對方進入自己帳戶內把玩之事實，告訴人嗣且
      向「冰心」表示不再玩該遊戲等語，而被告復係因「冰心」能夠告知「ＣＨＥ
      ＲＩＥＯＮＬＹ」帳戶之帳號及密碼，並因「冰心」表示原使用者表示不再玩
      該遊戲，已同意轉讓寶物及請被告將寶物換成「風雲錄」習用之武器等語後，
      始誤信「冰心」所言，而應「冰心」之託，代為前揭行為，則被告辯稱並無竊
      盜及詐欺得利之不法意圖等語，即尚在常情之內，足堪採信。此外，復查無其
      他積極事證足認被告確有檢察官起訴之竊盜及詐欺得利犯行，揆諸首開說明，
      既不能證明被告犯罪，即應為其無罪之諭知，以免冤抑。
據上論斷，應依刑事訴訟法第三百零一條第一項，判決如主文。
中      華      民      國    九十三    年      七      月    二十九    日
                                  臺灣臺中地方法院刑事第十庭
                                    審判長法  官  郭  瑞  祥
                                          法  官  蔡  建  興
                                          法  官  江  奇  峰
右正本證明與原本無異。
如不服本判決，應於送達後十日內向本院提出上訴狀（須附繕本），上訴於臺灣高等
法院臺中分院。
                                          書記官
中      華      民      國    九十三    年      七      月    二十九    日
